ubuntu.slaves.black/4/packages/ispell-fo/src/føroyskt.aff
flag *O:
	A		>	-A,I
	A		>	R
	A		>	ÐI
	A		>	ÐU
	A		>	Ð

# Bendingarformurin fyri sagnorðinum "at lesa":
#
#   at   les·a
#
#   eg   les·i         eg   las
#   tú   les·ur        tú   las
#   hann les·ur        hann las
#   hon  les·ur        hon  las
#   tað  les·ur        tað  las
#
#   vit  les·a         vit  lós·u
#   tit  les·a         tit  lós·u
#   tey  les·a         tey  lós·u
#
#   teir hava lis·ið
#
# Sum "at lesa" bendast til dømis:
#

flag *P:
	A		>	-A,I
	A		>	-A,UR

	E K A		>	-EKA,AK
	E P A		>	-EPA,AP
	E S A		>	-ESA,AS
	E V A		>	-EVA,AV

	E K A		>	-EKA,ÓKU
	E P A		>	-EPA,ÓPU
	E S A		>	-ESA,ÓSU
	E V A		>	-EVA,ÓVU

	E K A		>	-EKA,IKIÐ
	E P A		>	-EPA,IPIÐ
	E S A		>	-ESA,ISIÐ
	E V A		>	-EVA,IVIÐ

# Bendingarformurin fyri sagnorðinum "at bíta":
#
#   at   bít·a
#
#   eg   bít·i         eg   beit
#   tú   bít·ur        tú   beit
#   hann bít·ur        hann beit
#   hon  bít·ur        hon  beit
#   tað  bít·ur        tað  beit
#
#   vit  bít·a         vit  bit·u
#   tit  bít·a         tit  bit·u
#   tey  bít·a         tey  bit·u
#
#   teir hava bit·ið
#
# Sum "at bíta" bendast til dømis:
#   blíva, dríta, dríva, glíða, grína, grípa, hvína, klíva, líða, líta, míga,
#   níga, ríða, rísa, ríva, síga, skína, skíta, skríða, slíta, stíga, svíða,
#   tríva
#

flag *Q:
	A		>	-A,I
	A		>	-A,UR

	Í Ð A		>	-ÍÐA,EIÐ
	Í G A		>	-ÍGA,EIG
	Í N A		>	-ÍNA,EIN
	Í P A		>	-ÍPA,EIP
	Í S A		>	-ÍSA,EIS
	Í T A		>	-ÍTA,EIT
	Í V A		>	-ÍVA,EIV

	Í Ð A		>	-ÍÐA,IÐU
	Í G A		>	-ÍGA,IGU
	Í N A		>	-ÍNA,INU
	Í P A		>	-ÍPA,IPU
	Í S A		>	-ÍSA,ISU
	Í T A		>	-ÍTA,ITU
	Í V A		>	-ÍVA,IVU

	Í Ð A		>	-ÍÐA,IÐIÐ
	Í G A		>	-ÍGA,IGIÐ
	Í N A		>	-ÍNA,INIÐ
	Í P A		>	-ÍPA,IPIÐ
	Í S A		>	-ÍSA,ISIÐ
	Í T A		>	-ÍTA,ITIÐ
	Í V A		>	-ÍVA,IVIÐ

# Bendingarformurin fyri sagnorðinum "at bjóða":
#
#   at   bjóð·a
#
#   eg   bjóð·i         eg   beyð
#   tú   býð ·ur        tú   beyð
#   hann býð ·ur        hann beyð
#   hon  býð ·ur        hon  beyð
#   tað  býð ·ur        tað  beyð
#
#   vit  bjóð·a         vit  buð ·u
#   tit  bjóð·a         tit  buð ·u
#   tey  bjóð·a         tey  buð ·u
#
#   teir hava boð ·ið
#
# Sum "at bjóða" bendast til dømis:
#   bróta, flóta, flúgva, fúka, gjósa, húka, klúgva, krúpa, ljóta, lúka,
#   njósa, njóta, rjóta, rúka, smúgva, strúka, súpa, tróta
#

flag *R:
	A		>	-A,I

        J Ó Ð A		>	-JÓÐA,ÝÐUR
        [^J] Ó Ð A	>	-ÓÐA,ÝÐUR
        J Ó S A		>	-JÓSA,ÝSUR
        [^J] Ó S A	>	-ÓSA,ÝSUR
        J Ó T A		>	-JÓTA,ÝTUR
        [^J] Ó T A	>	-ÓTA,ÝTUR
        Ú G V A		>	-ÚGVA,ÝGUR
        Ú K A		>	-ÚKA,ÝKUR
        Ú P A		>	-ÚPA,ÝPUR

        J Ó Ð A		>	-JÓÐA,EYÐ
        [^J] Ó Ð A	>	-ÓÐA,EYÐ
        J Ó S A		>	-JÓSA,EYS
        [^J] Ó S A	>	-ÓSA,EYS
        J Ó T A		>	-JÓTA,EYT
        [^J] Ó T A	>	-ÓTA,EYT
        Ú G V A		>	-ÚGVA,EYG
        Ú K A		>	-ÚKA,EYK
        Ú P A		>	-ÚPA,EYP

        J Ó Ð A		>	-JÓÐA,UÐU
        [^J] Ó Ð A	>	-ÓÐA,UÐU
        J Ó S A		>	-JÓSA,USU
        [^J] Ó S A	>	-ÓSA,USU
        J Ó T A		>	-JÓTA,UTU
        [^J] Ó T A	>	-ÓTA,UTU
        Ú G V A		>	-ÚGVA,UGU
        Ú K A		>	-ÚKA,UKU
        Ú P A		>	-ÚPA,UPU

        J Ó Ð A		>	-JÓÐA,OÐIÐ
        [^J] Ó Ð A	>	-ÓÐA,OÐIÐ
        J Ó S A		>	-JÓSA,OSIÐ
        [^J] Ó S A	>	-ÓSA,OSIÐ
        J Ó T A		>	-JÓTA,OTIÐ
        [^J] Ó T A	>	-ÓTA,OTIÐ
        Ú G V A		>	-ÚGVA,OGIÐ
        Ú K A		>	-ÚKA,OKIÐ
        Ú P A		>	-ÚPA,OPIÐ


prefixes

# ó-
#
# Dømi:
#   ókendur, óvinur

flag *z:
	.		>	Ó

# út-
#
# Dømi:
#   útbyggja

flag *y:
	.		>	ÚT

# av-
#
# Dømi:
#   avgera

flag *x:
	.		>	AV

# inn-
#
# Dømi:
#   inngjald

flag *w:
	.		>	INN

# upp-
#
# Dømi:
#   uppgeva

flag *v:
	.		>	UPP
